最高法院民事裁定　　　　　　　九十四年度台抗字第五八五號
　　抗　告　人　鐳力建設股份有限公司
　　法定代理人　劉安逵
　　訴訟代理人　謝維仁律師
上列抗告人因與台灣中小企業銀行股份有限公司間強制執行聲明
異議事件，對於中華民國九十四年三月十一日台灣高等法院台中
分院裁定（九十三年度抗字第九四九號），提起抗告，本院裁定
如下：
    主  文
抗告駁回。
抗告程序費用由抗告人負擔。
    理  由
按對於抗告法院所為抗告有無理由之裁定再為抗告，僅得以其適
用法規顯有錯誤為理由，並應經原法院之許可；此項許可，以原
裁定所涉及之法律見解具有原則上之重要性者為限，此觀強制執
行法第三十條之一準用民事訴訟法第四百八十六條第四項、第五
項之規定自明。本件抗告人對於原法院所為抗告無理由之裁定再
為抗告，無非以：不動產之拍賣程序，應以拍定人已依強制執行
法第九十七條、第九十八條規定繳足價金，領得執行法院所發給
權利移轉證書後，始得謂為終結。抗告人於同年九月六日具狀聲
明異議時，拍定人既未繳足價金，並聲請發給權利移轉證書，難
謂拍賣程序已終結。原裁定執此作為駁回抗告之理由，其適用法
規顯有錯誤云云，為其論據。原法院以：當事人或利害關係人依
強制執行法第十二條第一項規定聲明異議，應於強制執行程序終
結前為之；強制執行程序一經終結，即不許執行法院撤銷或更正
原處分或程序。又聲明異議雖在強制執行程序終結前，而執行法
院或抗告法院為裁判時，強制執行程序已終結者，縱為撤銷或更
正原處分或程序之裁定，亦屬無從執行，執行法院或抗告法院自
應駁回聲明異議或抗告。本件債權人台灣中小企業銀行股份有限
公司執台灣台中地方法院（下稱台中地院）八十九年執竹字第七
○一九號債權憑證為執行名義，聲請台中地院拍賣系爭不動產，
經該院以九十三年度執字第一九三四三號案進行拍賣系爭不動產
，於民國九十三年九月二日進行第二次拍賣，由允將建設有限公
司得標，縱如抗告人所稱拍定人允將建設有限公司係於九十三年
九月九日始繳交價金，並聲請發給權利移轉證書，伊於同年九月
六日即聲明異議，故強制執行程序尚未終結云云，惟抗告人聲明
異議雖在拍定人繳足價金，取得權利移轉證書之前，但於為裁判
之台中地院及原法院裁定時，強制執行程序已終結，縱為撤銷或
更正原處分或程序之裁定，亦屬無從執行，原法院駁回其抗告自
無不合，自無適用法規顯有錯誤，亦無所涉及之法律見解具有原
則上重要性之情事，抗告人提起再抗告，不應准許。因而駁回其
再抗告，經核於法洵無違誤，抗告意旨，執以指摘原裁定不當，
聲明廢棄，為無理由。
據上論結，本件抗告為無理由。依強制執行法第三十條之一，民
事訴訟法第四百九十五條之一第一項、第四百四十九條第一項、
第九十五條、第七十八條，裁定如主文。
中　　華　　民　　國　九十四　年　　六　　月　二十三　日
                      最高法院民事第七庭
                          審判長法官  許　朝　雄
                                法官  謝　正　勝
                                法官  劉　福　來
                                法官  鄭　玉　山
                                法官  吳　麗　女
      本件正本證明與原本無異
                                      書  記  官
中　　華　　民　　國　九十四　年　　七　　月　　八　　日
                                                      Ｋ
